臺灣南投地方法院民事裁定
110年度簡上字第36號
上  訴  人
即追加原告  洪翠舷  
追加  被告  石明俊  

            鑫鑫鑫    （姓名年籍不詳）
上列當事人與被上訴人林駿宏、簡正守、廖俊岳間請求損害賠償
事件，上訴人對於民國110年9月22日臺灣南投地方法院南投簡易
庭第一審民事簡易判決提起上訴，並為訴之追加，本院裁定如下
：
      主  文
上訴人追加之訴駁回。
追加之訴訴訟費用由上訴人負擔。
      理  由
一、按起訴，應以訴狀表明下列各款事項，提出於法院為之：一
    、當事人及法定代理人。二、訴訟標的及其原因事實。三、
    應受判決事項之聲明；當事人書狀，應記載當事人姓名及住
    所或居所，民事訴訟法第244條第1項、第116條第1項第1款
    分別定有明文。次按起訴不合程式或不備其他要件之情形者
    ，依民事訴訟法第249條第1項第6款之規定，審判長應定期
    間先命補正，倘仍未為補正，則為起訴不合程式，法院自應
    以裁定駁回其訴。又前開民事訴訟法第244條第1項、第249
    條第1項第6款規定，依民事訴訟法第436條之1第3項準用同
    法第463條，於簡易程序之上訴程序亦有適用。再按訴之變
    更或追加，非經他造同意，不得為之。但第255條第1項第2
    款至第6款情形，不在此限，民事訴訟法第446條第1項定有
    明文。前揭條文，依民事訴訟法第436條之1第3項規定，於
    簡易訴訟程序之上訴程序亦有準用。而審級利益之保護亦為
    民事訴訟法之基本原則，當事人在第二審為訴之變更、追加
    或提起反訴，就變更後之新訴、追加之訴或反訴而言，不啻
    在第二審始行第一審程序，對當事人之審級利益不能謂無妨
    害，是除法律有特別規定（如同條項第5款之訴訟標的對於
    數人必須合一確定）外，於第二審訴訟程序，必須無害於他
    造當事人審級利益之保障，始得准為當事人之變更或追加（
    最高法院87年度台抗字第657號、109年度台抗字第327號裁
    定意旨參照）。
二、經查：
　㈠上訴人起訴主張被上訴人林駿宏、簡正守、廖俊岳（下合稱
    被上訴人，分別以姓名簡稱）於民國107年8月間，陸續加入
    由追加被告石明俊、綽號「鑫鑫鑫」（下分稱追加被告石明
    俊、「鑫鑫鑫」）及其他詐欺集團所組成之詐欺集團。於10
    7年10月6日下午4時55分許，被上訴人、追加被告石明俊及
    「鑫鑫鑫」所屬詐欺集團之不詳成員，撥打電話予上訴人謊
    稱：因網路購物設定錯誤，將其變成會員，每月會扣款等等
    ，致上訴人陷於錯誤，遂依指示，分別於107年10月6日17時
    34分、37分許，於網路銀行分別匯款新臺幣（下同）49,999
    元、49,998元至中華郵政股份有限公司郵政帳號0000000000
    0000號帳戶內；於同日17時50分、55分許，於網路銀行匯款
    29,985元、29,985元至臺灣中小企業銀行股份有限公司帳號
    00000000000號帳戶內；於同日18時14分許，於網路銀行匯
    款29,985元至合作金庫商業銀行股份有限公司龍潭支庫帳號
    0000000000000號帳戶內，再由追加被告「鑫鑫鑫」指示林
    駿宏於不詳時地將提款卡交付簡正守、廖俊岳，由其等提領
    上訴人所匯入之上開款項後，再將領得款項交予林駿宏，林
    駿宏再轉交予追加被告「鑫鑫鑫」所指定之人（下稱系爭侵
    權行為）。被上訴人因系爭侵權行為經本院刑事庭判決有罪
    ，上訴人、簡正守已於本院以108年度司附民移調字第106號
    調解事件，就系爭侵權行為成立調解，約定簡正守給付上訴
    人90,000元，簡正守並已給付50,000元予上訴人；惟上訴人
    係因被上訴人、追加被告石明俊、「鑫鑫鑫」共同為系爭侵
    權行為，而受有財產上之損害，爰依共同侵權行為之法律關
    係提起本件訴訟，請求追加被告石明俊、「鑫鑫鑫」應與被
    上訴人連帶給付上訴人189,939元及自108年12月21日起至清
    償日止，按週年利率5％計算之利息等語。
　㈡上訴人追加被告石明俊部分，追加被告石明俊未具狀表明同
    意上訴人之追加（見本院卷第283頁至第285頁）；且考量上
    訴人於提起上訴後，於本院再為訴之追加，追加被告石明俊
    未參與第一審訴訟程序，其審級利益及防禦權之行使受有重
    大影響，如准許上訴人為訴之追加，將損及追加被告石明俊
    之審級利益及防禦權之行使，不利其程序權保障；另本件訴
    訟標的對於被上訴人及追加被告石明俊，亦非必須合一確定
    。是揆揭上開說明，上訴人所為訴之追加，於法不合。
　㈢至於上訴人於第二審追加「鑫鑫鑫」為被告，但未載明追加
    被告「鑫鑫鑫」之真實姓名及住所或居所，致追加被告「鑫
    鑫鑫」之身分不明，亦無從送達文書；本院於111年8月2日
    以110年度簡上字第36號裁定命上訴人於該裁定送達翌日起7
     日內補正「鑫鑫鑫」之真實姓名及住居所，逾期未補正即
    駁回上訴人此部分追加之訴，該裁定已於111年8月5日送達
    上訴人（見本院卷第275頁）。惟上訴人僅於111年8月10日
    以民事陳報狀，表明警察機關應可自被上訴人偕同綽號「鑫
    鑫鑫」共同提領款項之影像資料，調取綽號「鑫鑫鑫」之正
    確姓名年籍等身分資料，而無依本院前開裁定補正追加被告
    「鑫鑫鑫」之真實姓名及住居所（見本院卷第277頁至第279
    頁）。是上訴人逾期未補正追加被告「鑫鑫鑫」之真實姓名
    及住居所；且縱真有其人，上訴人於第二審為訴之追加，亦
    損及「鑫鑫鑫」審級利益及防禦權之行使，是上訴人追加被
    告「鑫鑫鑫」不能認為合法。
　㈣綜上，上訴人追加之訴，均不合法，應駁回之。
三、據上論結，依民事訴訟法第436條之1第3項、第463條、第24
    9條第1項第6款、第95條、第78條，裁定如主文。
中　　華　　民　　國　　111 　年　　12　　月　　1 　　日
                  民事第二庭審判長法  官  徐奇川
                                  法  官  楊亞臻
　　　　　　　　　　　　　　　　　法  官  劉玉媛
以上正本係照原本作成。
本件不得抗告。　　　　　　　　　　　　　　　　　
中　　華　　民　　國　　111 　年　　12　　月　　1 　　日
                                  書記官  洪裕展